【裁判字號】    95,訴,481
【裁判日期】    950629
【裁判案由】    清償債務
【裁判全文】
臺灣士林地方法院民事判決               95年度訴字第481號
原      告  臺灣銀行股份有限公司
法定代理人  甲○○
訴訟代理人  丁○○
複代理人    戊○○
被      告  乙○○
                        樓
            丙○○
上列當事人間清償債務事件，本院於民國95年6 月28日言詞辯論
終結，判決如下：
    主  文
被告應連帶給付原告新臺幣壹佰陸拾玖萬伍仟捌佰參拾元，及自
民國九十四年九月七日起至清償日止，按週年利率百分之一點九
二計算之利息，暨自民國九十四年十月八日起至清償日止，逾期
在六個月內者按上開利率百分之十，其超過六個月者按上開利率
百分之二十計付之違約金。
訴訟費用由被告連帶負擔。
本判決得假執行。
    事實及理由
甲、程序方面：
    本件兩造於放款借據第16條雙方合意以臺灣士林地方法院為
    第一審管轄法院。依民事訴訟法第24條規定，本院就本件訴
    訟自有管轄權，應予敘明。
乙、實體方面：
一、原告起訴主張，被告乙○○於88年7 月7 月邀同被告丙○○
    為連帶保證人，向原告借款新臺幣（下同）200 萬元，約定
    借款期限自88年7 月7 日起至108 年7 月7 日止計20年，前
    3 年按月繳息，第4 年起依年金法分204 期按月攤還本息，
    利息依借據約定年息計付。詎上開借款被告乙○○除攤還至
    94年9 月6 日止之本息外，尚欠1,695,830 元迄未清償，依
    約定借款視為全部到期，原告屢經催討無效，又被告丙○○
    為乙○○之連帶保證人，自應負連帶清償責任，為此依消費
    借貸及保證關係提起本訴，並聲明：請求判決如主文第1 項
    所示。
二、被告則以：同意銀行請求，並願意繳納借款本息，只因工作
    關係，無法正常繳付。
三、原告主張之事實，已據其提出放款借據、小額貸款全部查詢
    單各一份為證，核屬相符，復為被告所不爭執，堪信原告之
    主張為真實。
四、從而原告依兩造之消費借貸及連帶保證關係請求被告連帶給
    付借款1,695,830 元，及自94年9 月7 日起至清償日止按週
    年利率1.92% 計算之利息，暨自94年10月8 日起至清償日止
    ，逾期在6 個月內者按上開利率10% ，其超過6 個月者按上
    開利率20% 計付之違約金，為有理由，應予准許。
五、本件係本於被告認諾所為之判決，爰依民事訴訟法第389 條
    第1 項第1 款之規定，依職權宣告本判決得假執行。
丙、結論：本件原告之訴為有理由，依民事訴訟法第85條第2 項
    、第389 條第1 項第1 款，判決如主文。
中    華    民    國    95    年    6     月    29    日
                  民事第一庭  法  官  陳麗芬
以上正本證明與原本無異。
如對本判決上訴須於判決送達後20日內向本院提出上訴狀。
中    華    民    國    95    年    6     月    30    日
                              書記官  趙信義


司法院資訊處製作；財團法人民間司法改革基金會備份。
